ACORDAO-COMPLETO-2443980

ACÓRDÃO DE RELAÇÃO

ACÓRDÃO DE RELAÇÃO 13674/2020 ATA 43/2020 - SEGUNDA CÂMARA

Acórdão 13674/2020-TCU-Segunda Câmara
Trata-se de monitoramento do Acórdão 9748/2020-TCU-Segunda Câmara (relatora ministra Ana Arraes) , prolatado no âmbito de processo de representação da empresa RDJ Assessoria e Gestão Empresarial Eireli acerca de possíveis irregularidades ocorridas no Pregão Eletrônico 22/2020, promovido pela Secretaria de Administração do Ministério Público Federal - MPF com vistas à contratação de empresa para prestação de serviços.
A referida deliberação conheceu da representação, considerou-a parcialmente procedente e expediu a seguinte determinação:
9.3. determinar à Secretaria de Administração do Ministério Público Federal que informe a este Tribunal o resultado das apurações tão logo findadas as diligências à empresa Esplanada Serviços Terceirizados Eireli, no âmbito do Pregão Eletrônico 22/2020;
Considerando que a Secretaria de Administração do MPF, por meio do Ofício n° 273/2020/SA (peça 7) , informou que:
 (...) tendo por base o exame realizado pela Assessoria de Análise Administrativa desta Secretaria, por meio do Parecer 51/2020 (anexo) , de que não há elementos para desclassificação da empresa vencedora, em razão das diligências realizadas e dos documentos apresentados, bem como da decisão do pregoeiro pela manutenção da adjudicação do objeto e homologação do certame, além de novo exame por parte da Auditoria Interna do MPU, constante do Parecer SEORI/AUDIN-MPU nº 824/2020 (anexo) , o qual concluiu, no plano estritamente formal, pelo atendimento da empresa vencedora aos requisitos editalícios, a Secretaria de Administração adjudicou o objeto da licitação à empresa Esplanada Serviços Terceirizados Eireli e o Pregão Eletrônico nº 22/2020 foi homologado, conforme se constata do PGEA 1.00.000.019064/2019-47.
considerando que, conforme análise da Secretaria de Controle Externo de Aquisições Logísticas - Selog, a determinação foi cumprida; 
Os ministros do Tribunal de Contas da União, reunidos em sessão de 2ª Câmara, ACORDAM, por unanimidade, de acordo com os pareceres emitidos nos autos e com fundamento no art. 169, inciso III, do Regimento Interno, em considerar cumprida a determinação do item 9.3 do Acórdão 9748/2020-TCU-Segunda Câmara; em dar ciência desta deliberação à Secretaria de Administração do Ministério Público Federal e em arquivar o processo.
1. Processo TC-Processo 037.290/2020-7 (MONITORAMENTO) 
	1.1. Classe de Assunto: VI.
	1.2. Unidade: Ministério Público Federal (MPF) .
	1.3. Relatora: ministra Ana Arraes.
	1.4. Representante do Ministério Público: não atuou.
	1.5. Unidade Técnica: Secretaria de Controle Externo de Aquisições Logísticas - Selog.
	1.6. Representação legal: não há.
	1.7. Determinações/Recomendações/Orientações: não há.

Segunda Câmara

Ministério Público Federal (MPF).

ANA ARRAES

não há.

Não atuou.

MONITORAMENTO (MON)

Secretaria de Controle Externo de Aquisições Logísticas - Selog.